【裁判字號】    90,交上易,31
【裁判日期】    891230
【裁判案由】    過失傷害
【裁判全文】
臺灣高等法院高雄分院刑事判決                      九十年度交上易字第三一號
    上  訴  人  台灣高雄地方法院檢察署檢察官
    被      告  甲○○
右上訴人因被告過失傷害案件，不服臺灣高雄地方法院八十九年度交易字第六二六號
中華民國八十九年十二月三十日第一審判決（起訴案號：臺灣高雄地方法院檢察署八
十九年度偵字第一五二八七號），提起上訴，本院判決如左：
      主  文
原判決撤銷。
甲○○因過失傷害人，處有期徒刑貳月，如易科罰金，以參佰元折算壹日。
      事  實
一、甲○○考領有合格重型機車駕駛執照，於民國八十九年三月二十六日八時三十分
    許，騎乘車號ＸＷＭ－二四六號重型機車，沿高雄縣鳳山市○○路往高雄方向騎
    乘時，行經該路二一八號前，本應注意汽車行駛時，駕駛人應隨時注意車前狀況
    ，並採取必要之安全措施，而依當時之天候晴朗、有日間自然光線、路面乾燥、
    無缺陷、亦無障礙物，且視距良好，並無不能注意之情形，竟疏未注意車前之人
    、車動態，而向後看，適有乙○○○牽著腳踏車，正從二一八號之早餐店內出來
    剛坐上腳踏車，即遭甲○○所騎乘之機車撞及至腳踏車之左側車車頭處，乙○○
    ○因之人車倒地後，而受有左脛股平台骨折之傷害。甲○○於肇事後，經乙○○
    ○之子報請員警前來處理，甲○○仍留於現場，並在未被有偵查權知悉其犯罪前
    ，即向到場處理之警員蘇慶壽自承為肇事者，並接受裁判。
二、案經乙○○○告訴暨高雄縣警察局鳳山分局報請台灣高雄地方法院檢察署檢察官
    偵查起訴。
      理  由
一、右揭事實關於被告甲○○騎乘前揭車號之重型機車，在前揭時、地騎乘至肇事路
    口，因其當時在看後面，未注意車前狀況，而撞及剛坐上腳踏車之乙○○○，業
    據被告於本院審理時供承不諱，核與告訴人所指訴之情節相符，並有高雄縣警察
    局鳳山分局鳳崗派出所測繪之道路交通事故調查報告表一分，及肇事路段相片一
    幀在卷可稽。
二、按汽車行駛時，駕駛人應隨時注意車前狀況，並採取必要之安全措施，道路交通
    安全規則第九十四條第三項定有明文，被告騎乘機車行經上開路段，本應隨時注
    意車前之人、車動態，並採取必要及適當之安全措施，而依當時之天候晴朗、有
    日間自然光線、路面乾燥、無缺陷、亦無障礙物，且視距良好之情形，即無不能
    注意之情形，有前開調查報告表載述明確，竟疏未注意車前之狀況，而肇致本件
    車禍事故，被告就本件事故之發生有過失甚為明確，而告訴人亦因本件事故受有
    前開傷害，此有重仁骨科醫院診斷證明書一紙在卷可稽，告訴人所受傷害與被告
    前開過失行為間有相當因果關係，本件事證明確，被告之犯行堪以認定。
三、核被告甲○○所為，係犯刑法第二百八十四條第一項前段之過失傷害罪，被告在
    未被有偵查權人知悉其犯罪前，即向到場處理之警員蘇慶壽坦承犯行，業據蘇慶
    壽於原審供承屬實，並接受裁判，應依刑法第六十二條前段減輕其刑。原審為論
    罪科刑之判決，固非無見，惟查原審事實欄記載被告向警員自首，惟理由欄漏未
    論述，亦未援引刑法第六十二條前段，即有違誤，況被害人因被告之過失，左脛
    股平台骨折，迄今猶未痊瘉，被告尚未賠償告訴人，原審僅量處拘役三十日，亦
    嫌過輕，檢察官上訴意旨，指摘原判決量刑過輕，為有理由，應予撤銷改判。爰
    審酌被告國中畢業之智識程度、疏未注意車前狀況，為本件車禍之肇事原因，對
    告訴人所生損害、犯後在庭態度尚佳等一切情狀，量處如主文所示之刑，並諭知
    易科罰金之折算標準，用示懲儆。
據上論結，應依刑事訴訟法第三百六十九條第一項前段、第三百六十四條、第二百九
十九條第一項前段、刑法第二百八十四條第一項前段、第六十二條前段、第四十一條
第一項，罰金罰鍰提高標準條例第一條前段、第二條，判決如主文。
本案經檢察官陳國全到庭執行職務。
中    華    民    國      九十      年       二       月    二十七      日
                              臺灣高等法院高雄分院刑事第五庭
                                  審判長法官  吳水木
                                        法官  洪慶鐘
                                        法官  趙文淵
右正本證明與原本無異。
不得上訴。
                                      書記官  高惠珠
中    華    民    國      九十      年       三       月      一        日
附錄：本判決論罪科刑法條：
刑法第二百八十四條第一項：
因過失傷害人者，處六月以下有期徒刑，拘役或五百元以下罰金。致重傷者，處一年
以下有期徒刑，拘役或五百元以下罰金。
                                                                        Ｋ


司法院資訊處製作；財團法人民間司法改革基金會備份。
